# 交叉持股

提问人：jiuzhou010 时间：2020-02-01 16:35:37
陈老师，交叉持股抵消分红时，应该按照折算后的比例抵消，还是按持有的比例之和抵消了呀？

回答人：chenyiwei
参考：《瑞华研究 2010 ～ 2019 汇编》之“问题3-2-126（交叉持股下合并报表问题）”。